# 母公司以土地账面价增资子公司的土地增值税的处理

提问人：ksmgt2002 时间：2019-10-24 11:45:16
请教陈版及各位大咖，母公司以一块土地对子公司增资，并以账面成本作为增资成本。母子公司都是房地产公司。在增资环节，母公司需按土地评估价与账面价的差异缴纳土地增值税和企业所得税。由于在此环节已缴纳土增税和所得税，子公司后续进行土地开发销售时，可按评估价作为土增税和所得税的计税基础。从此角度，在合并层面上，母公司缴纳的土地增值税和所得税能否体现为一项资产？不体现为当期费用？因为这个子公司完成土地增资后，股权将进行转让，但可能增资和股权转让会分为两年完成。两个事项能否作为一揽子联系，从而土地划转的阶段税负不计入第一阶段的当期费用呢？
谢谢各位老师！

回答人：chenyiwei
你的理解有一定合理性。如果确定此次增资环节缴纳的企业所得税和土地增值税可以抵减以后年度转让股权时应缴纳的相应税费，且后续股权转让已确定将会发生，从而与按照原账面价值计算税款相比，起到节税效果，合并报表层面满足确认资产的条件，这类资产属于递延所得税资产性质。但由于目前准则中对土地增值税无类似的递延做法（IFRS下有），故建议在合并报表层面列报为其他非流动资产。

提问人：咕噜 123 时间：2019-10-25 00:12:52
@chenyiwei 陈版主，在下次股权转让时应缴纳的税款，税务局应当认同投资成本需要还原为当时缴纳土增时的公允价值，该部分就可以自动抵税了吧？合并报表层面确认其他非流动资产，这个怎么做分录，对方科目？

回答人：chenyiwei
合并报表抵销分录的贷方科目：土地增值税为税金及附加；企业所得税为“所得税费用——递延所得税费用”。